【裁判字號】    92,訴,2081
【裁判日期】    921007
【裁判案由】    毒品危害防制條例
【裁判全文】
臺灣臺中地方法院刑事判決                        九十二年度訴字第二八一號
    公  訴  人  臺灣臺中地方法院檢察署檢察官
    被      告  甲○○
右列被告因違反毒品危害防制條例案件，經檢察官提起公訴（九十二年度毒偵字第一
四三三號），本院合議庭裁定改以簡式審判程序審理後，判決如左：
    主    文
甲○○連續施用第一級毒品，累犯，處有期徒刑壹年。扣案之注射針筒壹支，沒收。
    事    實
一、甲○○前曾於民國八十五年間因違反麻醉藥品管理條例案件，經本院於八十六年
    十月二十六日以八十六年度易字第一六六四號判處有期徒刑三月確定；復於八十
    六年間因違反肅清煙毒條例案件，經本院於八十六年五月二十九日以八十六年度
    訴字第一一四六號判處有期徒刑三年四月確定，並經本院以八十七年聲字第一三
    六八號定其應執行有期徒刑三年五月，而於八十八年五月十二日因縮短刑期假釋
    出監，且於八十九年八月九日假釋期滿未經撤銷假釋而執行完畢。其後復於九十
    年間因竊盜案件，經本院豐原簡易庭於九十年十二月二十四日以九十年度豐簡字
    第三五四號判處有期徒刑一年，甫於九十二年一月十六日入監執行完畢。再曾於
    九十年間因違反毒品危害防制條例案件，經本院以九十年度毒聲字第五０九四號
    裁定送觀察、勒戒後，認無繼續施用毒品傾向，而由臺灣臺中地方法院檢察署檢
    察官於九十年十月三十一日以九十年度毒偵字第三七０四號、第四五七０號及第
    五０三五號處分不起訴確定。詎甲○○猶不知悔改，復基於施用第一級毒品海洛
    因之概括犯意，自九十二年三月底某日起至同年五月十日上午十二時許，每日三
    次，在其位於臺中縣神岡鄉○○路七一六巷二七弄十一之一號之居所及臺中縣豐
    原市○○○道○段消防公園男廁所內等處，以將海洛因置於注射針筒中施打身體
    之方式，連續施用第一級毒品海洛因多次。嗣於九十二年五月十日下午一時三十
    分許，為警在上開男廁所內查獲，並扣得甲○○所有，供施用上開毒品所用之注
    射針筒一支。其後經依本院九十二年度毒聲字第一二五六號裁定將甲○○送臺灣
    臺中看守所附設勒戒處所觀察、勒戒後，認有繼續施用毒品傾向，並經本院以九
    十二年度毒聲字第一六０一號裁定令入戒治處所施以強制戒治。
二、案經臺中縣警察局豐原分局報請臺灣臺中地方法院檢察署檢察官偵查起訴。
    理    由
一、訊據被告甲○○對於右揭事實供承不諱，而臺中縣警察局豐原分局於九十二年五
    月十日下午四時三十分許所採集被告之尿液，經送檢驗之結果，確呈嗎啡之陽性
    反應，有真實姓名對照表、臺中縣衛生局尿液煙毒檢驗報告書及衛生署豐原醫院
    檢驗科尿液檢查檢驗結果附卷足參，是足認被告上開之自白，核與事實相符。另
    被告前曾因違反毒品危害防制條例案件，經本院以九十年度毒聲字第五０九四號
    裁定送觀察、勒戒後，認無繼續施用毒品傾向，而由臺灣臺中地方法院檢察署檢
    察官於九十年十月三十一日以九十年度毒偵字第三七０四號、第四五七０號及第
    五０三五號處分不起訴確定；且本次施用毒品案件，經依本院九十二年度毒聲字
    第一二五六號裁定將甲○○送臺灣臺中看守所附設勒戒處所觀察、勒戒後，認有
    繼續施用毒品傾向，並經本院以九十二年度毒聲字第一六０一號裁定令入戒治處
    所施以強制戒治，亦有不起訴處分書、本院刑事裁定、有無繼續施用毒品傾向評
    估表及證明書、臺灣臺中地方法院檢察署刑案資料查註紀錄表及臺灣高等法院被
    告全國前案紀錄表在卷足憑，故被告本次再連續施用第一級毒品海洛因，係屬五
    年以內再犯。本件事證明確，被告上開犯行，堪以認定。
二、核被告甲○○所為，係犯毒品危害防制條例第十條第一項之施用第一級毒品海洛
    因罪。其施用前持有第一級毒品之低度行為，為其施用第一級毒品之高度行為所
    吸收，不另論罪。被告先後多次施用第一級毒品之犯行，時間緊接，犯罪構成要
    件復相同，顯係基於概括之犯意為之，為連續犯，爰依刑法第五十六條之規定以
    一罪論，並加重其刑。被告前曾因違反麻醉藥品管理條例案件，經本院於八十六
    年十月二十六日以八十六年度易字第一六六四號判處有期徒刑三月確定；復於八
    十六年間因違反肅清煙毒條例案件，經本院於八十六年五月二十九日以八十六年
    度訴字第一一四六號判處有期徒刑三年四月確定，並經本院以八十七年聲字第一
    三六八號定其應執行有期徒刑三年五月，而於八十八年五月十二日因縮短刑期假
    釋出監，且於八十九年八月九日假釋期滿未經撤銷假釋而執行完畢；其後復於九
    十年間因竊盜案件，經本院豐原簡易庭於九十年十二月二十四日以九十年度豐簡
    字第三五四號判處有期徒刑一年，甫於九十二年一月十六日入監執行完畢，此有
    臺灣臺中地方法院檢察署刑案資料查註紀錄表及臺灣高等法院被告全國前案紀錄
    表在卷可按，其於五年內再犯本件有期徒刑以上之罪，為累犯，應依刑法第四十
    七條規定，並遞加重其刑。至公訴人雖未敘及被告另自九十二年三月底某日起至
    同年五月十日前止，亦有多次施用海洛因之犯行，惟此部分與已起訴論罪之犯罪
    事實，既具有連續犯之裁判上一罪關係，自為起訴效力所及，本院當應併予審理
    ，附此敘明。爰審酌被告犯罪之動機、目的、手段及前因施用毒品經觀察、勒戒
    後，已處分不起訴確定，卻仍再施用毒品，而施用上開第一級毒品係屬自戕之行
    為，及其犯罪後態度尚稱良好，坦認犯行等一切情狀，量處如主文所示之刑。扣
    案之注射針筒一支，係被告所有，且供上開犯罪所用之物，業據被告供承在卷，
    爰依刑法第三十八條第一項第二款之規定宣告沒收。
據上論斷，應依刑事訴訟法第二百七十三條之一第一項、第二百九十九條第一項前段
，毒品危害防制條例第十條第一項、第二十條第三項前段，刑法第十一條前段、第五
十六條、第四十七條、第三十八條第一項第二款，判決如主文。
中      華      民      國     九十二     年      十     月     七      日
                               臺灣臺中地方法院刑事第二庭
                                       法  官  許  惠  瑜
右正本證明與原本無異。
如不服本判決，應於送達後十日內向本院提出上訴狀（須附繕本），上訴於台灣高等
法院台中分院。
                                       書記官
中      華      民      國     九十二     年      十     月     七      日
附錄法條：
毒品危害防制條例第十條第一項
施用第一級毒品者，處六月以上五年以下有期徒刑。


司法院資訊處製作；財團法人民間司法改革基金會備份。
